【裁判字號】    92,易,144
【裁判日期】    920227
【裁判案由】    毒品危害防制條例
【裁判全文】
臺灣彰化地方法院刑事判決                          九十二年度易字第一四四號
    公  訴  人  臺灣彰化地方法院檢察署檢察官
    被      告  甲○○  女  三.
右列被告因違反毒品危害防制條例案件，經檢察官提起公訴（九十一年度毒偵字第二
八二五號），本院判決如左：
    主      文
甲○○連續施用第二級毒品，處有期徒刑肆月，如易科罰金，以佰元折算壹日。
扣案之安非他命壹小包（毛重約貳公克）沒收銷燬之。
    事      實
一、甲○○前因施用第二級毒品安非他命案件，經依本院八十七年度毒聲字第一一八
    三號裁定送觀察、勒戒後，認無繼續施用毒品之傾向，由臺灣彰化地方法院檢察
    署檢察官於民國八十七年九月二十九日，以八十七年度偵字第八三二七號不起訴
    處分確定。嗣於前開不起訴處分後五年內，復基於施用第二級毒品安非他命之概
    括犯意，自九十一年十月中旬某日起至同年十一月五日止，連續在彰化縣田中鎮
    ○○路三十二巷口帥帝飯店及同鎮不詳姓名友人住處，以將安非他命置於玻璃吸
    管內點燃產生煙霧再予吸用之方式，施用第二級毒品安非他命多次。嗣於九十一
    年十一月七日上午十一時三十五分許，在彰化縣田中鎮○○路三十二巷口為警查
    獲，並扣得其所有供己施用之第二級毒品安非他命一小包（毛重約二公克），經
    依本院九十一年度毒聲字第二七三八號裁定送觀察、勒戒後，認有繼續施用毒品
    之傾向。
二、案經彰化縣警察局田中分局報請台灣彰化地方法院檢察署檢察官偵查起訴。
    理      由
一、右揭事實業據被告甲○○坦承不諱，其為警採集之尿液，經彰化縣衛生局檢驗結
    果，呈甲基安非他命陽性反應，有該局九十一年十一月十八日煙檢字第九一二一
    二八號煙毒尿液檢驗成績書一紙附卷可稽（見偵卷第二十頁），而扣案被告所有
    之白色結晶物，經彰化縣警察局田中分局初步檢驗結果，確屬安非他命無誤，有
    該檢驗報告單一紙在卷可憑，此外，復有安非他命一小包（毛重約二公克）扣案
    可資佐證，足証其自白與事實相符。又被告前因施用毒品案件，經裁定送觀察、
    勒戒後，認無繼續施用毒品之傾向，由台灣彰化地方法院檢察署檢察官於八十七
    年九月二十九日，以八十七年度偵字第八三二七號不起訴處分確定，又因本件施
    用第二級毒品安非他命，經依本院九十一年度毒聲字第二七三八號裁定送觀察、
    勒戒後，認有繼續施用毒品之傾向等情，有台灣彰化地方法院檢察署八十七年度
    偵字第八三二七號不起訴處分書、台灣彰化看守所附設勒戒處所九十一年十一月
    二十五日彰所戒字第０九一０００二七０八號函附有無繼續施用毒品傾向證明書
    一份、台灣高等法院被告全國前案紀錄表及台灣彰化地方法院檢察署刑案資料查
    註紀錄表在卷足憑，本件事證明確，被告前開犯行洵堪認定。
二、核被告甲○○所為，係犯毒品危害防制條例第十條第二項之施用第二級毒品罪。
    被告持有第二級毒品均係供施用，其持有之低度行為應為施用之高度行為吸收，
    不另論罪。其先後多次施用第二級毒品之犯行，時間緊接，罪名與構成要件相同
    ，顯係基於概括犯意而為，應依連續犯規定論以一罪，並加重其刑。爰審酌被告
    犯罪次數、動機、目的、方法及犯罪後態度等一切情狀，量處如主文所示之刑，
    並諭知易科罰金折算標準。至於扣案之安非他命一小包，係屬第二級毒品，應依
    毒品危害防制條例第十八條第一項前段沒收銷燬之。
三、公訴意旨另認被告早自八十七年十月間某日起迄九十一年十月中旬止，即有施用
    第二級毒品安非他命之事實，無非係以被告於警詢中供稱：「（問：妳於何時開
    始吸食毒品？最後一次於何時、在何地吸食毒品？）我於民國八十七年間開始吸
    食毒品，最後一次於九十一年十一月五日十七時許，在彰化縣田中鎮地區吸食的
    」等語，為其論罪之依據，然被告前因施用第二級毒品安非他命案件，經觀察、
    勒戒後，認無繼續施用毒品之傾向，已由臺灣彰化地方法院檢察署檢察官於八十
    七年九月二十九日，以八十七年度偵字第八三二七號為不起訴處分確定，在此之
    前並無施用毒品前科，此有台灣高等法院被告全國前案紀錄表及台灣彰化地方法
    院檢察署刑案資料查註紀錄表在卷足憑。又該警詢筆錄在設定「何時開始吸食毒
    品？」之問句時，並未區分係自前開不起訴處分後，抑或包括前開不起訴處分之
    施用期間，導致被告可能誤以其本人最初開始施用安非他命之期間，即前開不起
    訴處分之施用期間亦併同列入，始供稱「自八十七年間開始吸食毒品」等語，被
    告在警詢之自白既有上開疑義，豈能以該供述作為被告施用毒品之始點，是以本
    院認以被告在本院供述「自九十一年十月中旬某日起開始施用」之自白較為可採
    ，此外，又查無其他證據足資證明被告係自八十七年十月間某日起開始施用安非
    他命，此部分之犯行，原應為無罪之諭知，惟公訴意旨認此部分與前開有罪部分
    有連續犯之裁判上一罪之關係，原不另為無罪之諭知，附此敘明。
據上論斷，應依刑事訴訟法第二百九十九條第一項前段，毒品危害防制條例第十條第
二項、第十八條第一項前段，刑法第十一條前段、第五十六條，判決如主文。
本案經檢察官黃鼎鈞到庭執行職務。
中      華      民      國    九十二    年      二      月    二十七    日
                                  台灣彰化地方法院刑事第二庭
                                      法      官  李  水  源
右正本證明與原本無異。
如不服本判決，應於判決送達後十日內，向本院提出上訴狀( 須附繕本 )。
                                      法院書記官  廖  建  興
中      華      民      國    九十二    年      三      月      四      日
附錄論罪科刑法條全文：
毒品危害防制條例第十條
施用第一級毒品者，處六月以上五年以下有期徒刑。
施用第二級毒品者，處三年以下有期徒刑。


司法院資訊處製作；財團法人民間司法改革基金會備份。
